臺灣高雄地方法院刑事裁定　　　　　　110年度撤緩字第138號
聲　請　人　臺灣高雄地方檢察署檢察官
受　刑　人　任慶豪


上列聲請人因受刑人犯過失傷害案件，聲請撤銷緩刑之宣告（11
0 年度執聲字第1688號），本院裁定如下：
    主  文
任慶豪於本院一○七年度交簡字第一八二八號刑事簡易判決所受
之緩刑宣告撤銷。
    理  由
一、聲請意旨略以：受刑人任慶豪前因犯過失傷害案件，經本院
    於民國108 年1 月17日以107 年度交簡字第1828號判決判處
    拘役55日（聲請意旨誤載為有期徒刑2 月，應予更正），緩
    刑3 年，並應向告訴人曾浤荃給付新臺幣（下同）8 萬4,50
    0 元，支付方式及期限為自108 年1 月10日起至清償完畢止
    ，每月為一期，按月於每月10日前給付3,000 元，如有一期
    未付，尚未到期部分視為全部到期；此案於108 年2 月26日
    確定（下稱前案）。嗣受刑人於緩刑期內（聲請意旨誤載為
    緩刑期前，應予更正）即109 年12月10日前之某日，更犯持
    有第三級毒品純質淨重5 公克以上之罪，復經臺灣臺中地方
    法院於110 年7 月30日以110 年度簡字第662 號判決判處有
    期徒刑2 月，併科罰金2 萬元，於110 年9 月1 日確定（下
    稱後案）；且受刑人於緩刑期內未依上開緩刑條件按期履行
    ，迄至110 年10月24日止僅給付6 萬元，尚有2 萬4,500 元
    未給付，違反刑法第74條第2 項第3 款所定負擔情節重大。
    是受刑人有刑法第75條之1 第1 項第2 、4 款所定得撤銷緩
    刑宣告之情形，足認原宣告之緩刑難收其預期效果，而有執
    行刑罰之必要，爰依刑事訴訟法第476 條規定，聲請撤銷緩
    刑宣告等語。
二、按受緩刑之宣告，於緩刑期內因故意犯他罪，而在緩刑期內
    受6 月以下有期徒刑、拘役或罰金之宣告確定；或違反刑法
    第74條第2 項第1 款至第8 款所定負擔情節重大者，足認原
    宣告之緩刑難收其預期效果，而有執行刑罰之必要者，得撤
    銷其宣告，刑法第75條之1 第1 項第2 、4 款定有明文。參
    以刑法第75條之1 第1 項之立法理由：「現行關於緩刑前或
    緩刑期間故意犯他罪，而在緩刑期內受得易科罰金之有期徒
    刑之宣告者，列為應撤銷緩刑之事由，因認過於嚴苛，而排
    除第75條應撤銷緩刑之事由，移列至得撤銷緩刑事由，俾使
    法官依被告再犯情節，而裁量是否撤銷先前緩刑之宣告；其
    次，如有前開事由，但判決宣告拘役、罰金時，可見行為人
    仍未見悔悟，有列為得撤銷緩刑之事由，以資彈性適用，爰
    於第1 項第1 款、第2 款增訂之。」亦即本條採裁量撤銷主
    義，賦予法院撤銷與否之權限，特於第1 項規定實質要件為
    「足認原宣告之緩刑難收其預期效果，而有執行刑罰之必要
    」，供作法院審認之標準。於刑法第75條之1 第1 項第2 款
    之情形，法官應依職權本於合目的性之裁量，妥適審酌被告
    所犯前後數罪間，關於法益侵害之性質、再犯之原因、違反
    法規範之情節是否重大、被告主觀犯意所顯現之惡性及其反
    社會性等情，是否已使前案原為促使惡性輕微之被告或偶發
    犯、初犯改過自新而宣告之緩刑，已難收其預期之效果，而
    確有執行刑罰之必要；至刑法第75條之1 第1 項第4 款之「
    情節重大」，係指受判決人顯有履行負擔之可能，而隱匿或
    處分其財產、故意不履行、無正當事由拒絕履行或顯有逃匿
    之虞等情事而言。因此，違反負擔之情形是否重大，應斟酌
    緩刑期間命應遵守事項之達成與宣告緩刑之目的為綜合考量
    ，非謂有違反負擔即逕予認定屬情節重大而應撤銷緩刑宣告
    。
三、經查：
  ㈠刑法第75條之1第1項第4款部分：
  ⒈受刑人因犯前案而受有如上之科刑及附負擔之緩刑宣告，前
    案並於108 年2 月26日確定，惟受刑人迄至110 年10月24日
    僅給付6 萬元，其餘款項仍未給付，有前案判決書、臺灣高
    等法院被告前案紀錄表、告訴人110 年10月29日之陳報狀及
    交易明細在卷可考，是受刑人受有上開附負擔緩刑宣告，且
    受刑人已違反前案判決依刑法第74條第2 項第3 款所定緩刑
    之負擔，此部分事實首堪認定。
  ⒉惟撤銷緩刑之宣告，攸關受刑人是否應受執行刑罰，涉及人
    身自由之保障，應給予受刑人適當之機會，以免遭惹不近人
    情或刑罰苛酷之譏。查臺灣高雄地方檢察署（高雄地檢署）
    於110 年10月12日發函通知受刑人，該函文上記載受刑人應
    於110 年11月30日前將支付告訴人損害賠償金之證明文件掛
    號郵寄該署，俾利證明受刑人確已履行緩刑所附之條件，並
    予結案等語，且於110 年10月14日送達於被告斯時之戶籍地
    址、交予其同居人收受，有高雄地檢署送達證書在卷可憑。
    然高雄地檢署係於110 年11月8 日以受刑人違反刑法第74條
    第2 項第3 款所定負擔情節重大而向本院聲請撤銷受刑人前
    案之緩刑宣告，但斯時尚未屆至其予受刑人之陳報期限即11
    0 年11月30日；且未見高雄地檢署之執行檢察官於前開通知
    後，有何聯繫受刑人、傳喚受刑人到場或進行其他事證之調
    查，進而可認定受刑人無正當事由拒絕履行而情節重大之情
    形，故本件依卷證資料，尚難認受刑人違反刑法第74條第2
    項第3 款所定負擔情節重大，是聲請人以刑法第75條之1 第
    1 項第4 款撤銷緩刑宣告，尚嫌速斷，此部分之聲請為無理
    由。
  ㈡刑法第75條之1第1項第2款部分：
  ⒈受刑人因犯前案而受緩刑宣告，緩刑期間自108 年2 月26日
    起至111 年2 月25日止，嗣於緩刑期內之109 年12月10日前
    之某日更犯後案，並於110 年9 月1 日判決確定等情，有各
    該案件之判決及臺灣高等法院被告前案紀錄表附卷可稽，是
    受刑人於緩刑期內因故意更犯後案持有第三級毒品純質淨重
    5 公克以上之罪，而在緩刑期內受有期徒刑宣告確定之事實
    ，堪以認定。
  ⒉本院審酌受刑人犯前案過失傷害罪並經法院宣告緩刑後，本
    應惕勵自省，珍惜法院給予自新之機會，竟仍不知警惕，猶
    不知自制，於緩刑期間內再犯持有第三級毒品純質淨重5 公
    克以上之後案，且後案所持有之第三級毒品純質淨重高達18
    .1926 公克，顯見其未能因前案緩刑宣告而有悔悟反省之意
    ，又後案亦非惡性輕微之偶發犯或初犯（受刑人於緩刑期前
    尚有另案因持有第二級毒品而經法院判刑確定），是認前案
    過失傷害罪宣告之緩刑已難收促其自新、抑制再犯之預期效
    果，而有執行刑罰之必要。從而，聲請人執上開事由聲請撤
    銷前案過失傷害罪緩刑之宣告，應予准許，爰依刑法第75條
    之1 第1 項第2 款規定，裁定撤銷受刑人緩刑之宣告。
四、依刑事訴訟法第476條，刑法第75條之1第1項第2款，裁定如
    主文。
中    華    民    國   110    年    11    月    12    日
                  刑事第六庭    法  官  王雪君
以上正本證明與原本無異。
如不服本裁定，應於收受送達後5 日內向本院提出抗告狀。
(因疫情而遲誤不變期間，得向法院聲請回復原狀。)
中    華    民    國   110    年    11    月    12    日
                                書記官  林孝聰